# 会计制度转会计准则的有关处理

提问人：ali19900701 时间：2019-12-26 08:05:05
陈版主以及各位前辈，想请教一下：
目前 A 企业是执行企业会计制度，现在想要转为企业会计准则。A 之前有对 B 企业持股 10%，因为三无所以按长期股权投资成本法计量，现在如果转为企业会计准则的话，这一笔长期股权投资按成本法（三无）计量应该调整至 “以公允价值计量且其变动计入当期损益的金融资产”里，但是在执行企业会计制度的时候是以历史成本计量的，现在调整至这个科目，我是不是要以公允价值计量？对 B 企业的净资产进行评估？辛苦陈版主和各位前辈指点一下，万分感谢。@@chenyiwei

回答人：chenyiwei
根据《企业会计准则第 38 号——首次执行企业会计准则》第十四条规定：
在首次执行日，企业应当将所持有的金融资产（不含《企业会计准则第 2号——长期股权投资》规范的投资），划分为以公允价值计量且其变动计入当期损益的金融资产、持有至到期投资、贷款和应收款项、可供出售金融资产。
（一）划分为以公允价值计量且其变动计入当期损益或可供出售金融资产的，应当在首次执行日按照公允价值计量，并将账面价值与公允价值的差额调整留存收益。
（二）划分为持有至到期投资、贷款和应收款项的，应当自首次执行日起改按实际利率法，在随后的会计期间采用摊余成本计量。
据此，应在首次执行日以当日公允价值对该项股权投资进行计量，差额调整留存收益或其他综合收益。但是，如果此次执行的金融工具准则版本还是2006 版，则对于无活跃市场、公允价值不能可靠计量的股权投资，应按成本进行后续计量，这样对其计量事实上没有实质性影响。